臺灣臺北地方法院民事裁定
110年度亡字第38號
聲  請  人  國軍退除役官兵輔導委員會臺北市榮民服務處

法定代理人  池玉蘭  


失  蹤  人  王振榮  
上列聲請人聲請宣告王振榮死亡事件，本院裁定如下：
    主  文
宣告王振榮（男，民國00年00月0日生，身分證統一編號：Z0000
00000號，失蹤前戶籍地址：臺北市○○區○○路00號）於民國一○七
年三月三十日下午十二時死亡。
聲請程序費用由王振榮遺產負擔。
    理  由
一、聲請意旨略以：失蹤人王振榮係聲請人轄區服務照顧之大陸
    來臺單身退除役官兵，失蹤人於民國104年3月30日，因迷途
    走失，遍尋不獲，經社工於107年3月30日向臺北市政府警察
    局松山分局中崙派出所報案後，生死不明迄今已逾3年。又
    失蹤人前經本院於110年8月2日准予公示催告裁定在案，現
    申報期間屆滿，未據失蹤人陳報其生存，或知其生死者陳報
    其所知，為此聲請宣告失蹤人死亡等語。
二、按失蹤人失蹤滿7年後，法院得因利害關係人或檢察官之聲
    請，為死亡之宣告；失蹤人為80歲以上者，得於失蹤滿3年
    後，為死亡之宣告；又受死亡宣告者，以判決內所確定死亡
    之時，推定其為死亡；前項死亡之時，應為前條各項所定期
    間最後日終止之時，民法第8條第1、2項、第9條第1、2項前
    段分別定有明文。　　
三、聲請人主張之事實，業據其提出戶籍謄本、受(處)理失蹤人
    口案件登記表等件為證(見本院卷第7至9頁)，復經本院依職
    權查詢失蹤人勞保資料、104年3月30日迄今之健保就醫資料
    、在監在押全國記錄表、前案紀錄表、失蹤人自104年3月30
    日起是否曾向戶政機關辦理任何手續、失蹤人死亡資料或治
    喪殯葬紀錄、入出境紀錄、104年迄今財產及所得申報資料
    ，皆無王振榮之相關資料乙節，有勞保局Web IR查詢系統、
    健保Web IR查詢系統、臺灣高等法院在監在押全國記錄表、
    臺灣高等法院被告前案紀錄表、臺北市信義區戶政事務所11
    0年4月26日北市信戶資字第1106004088號函、新北市政府殯
    葬管理處110年4月27日新北殯館字第1105074140號函、內政
    部移民署110年4月27日移署資字第1100047121號函、財政部
    財政資訊中心110年4月27日資理字第1102001985號函、臺北
    市政府殯葬管理處110年4月28日北市殯儀二字第1103005394
    號函等件附卷可參(見本院卷第21至57頁)，並有本院110年8
    月2日公示催告裁定及本院網路公告列印頁附卷可稽。今申
    報期屆滿，未據失蹤人陳報其生存，或知其生死者陳報其所
    知，自得聲請對之為死亡宣告。故聲請人聲請對失蹤人為死
    亡宣告，核無不合，應予准許。　　
四、失蹤人自104年3月30日失蹤，計至107年3月30日，已屆滿3
    年，自應推定其於是日下午12時為死亡之時，准予依法宣告
    。　　
五、爰依家事事件法第154條第3項裁定如主文。　　
中　　華　　民　　國　　111 　年　　2 　　月　　17　　日
                  家事法庭    法　  官    蘇珍芬
以上正本係照原本作成。
如不服本裁定應於送達後10日內向本院提出抗告狀，並繳納抗告
費新臺幣1,000元。
                              書 記 官    羅  蓉
中　　華　　民　　國　　111 　年　　2 　　月　　17　　日